【裁判字號】    92,上易,1307
【裁判日期】    920617
【裁判案由】    竊盜
【裁判全文】
臺灣高等法院刑事判決                          九十二年度上易字第一三０七號
    上  訴  人  台灣士林地方法院檢察署檢察官
    被      告  戊○○
右上訴人因被告竊盜案件，不服臺灣士林地方法院九十一年度易字第六四六號，中華
民國九十二年三月七日第一審判決（起訴案號：臺灣士林地方法院檢察署九十一年度
偵字第二六五五號；併辦案號：台灣基隆地方法院檢察署九十二年度偵字第一一四二
號、第一一四三號，九十二年度偵緝字第一一０號），提起上訴，本院判決如左：
      主  文
原判決撤銷。
戊○○連續攜帶凶器竊盜，累犯，處有期徒刑參年。
      事  實
一、戊○○（就下述（十五）部分，於警訊、偵查冒丙○○之名應訊，此部份偽造文
    書犯行，業經臺灣士林地方法院檢察署檢察官另案起訴，並由原審另案判決）前
    曾於民國（下同）九十年間因竊盜案件，經臺灣基隆地方法院以九十年基簡字第
    二七一號判處有期徒刑四月確定，於九十年十一月六日易科罰金執行完畢。詎仍
    不知悔改，基於意圖為自己不法之所有之概括犯意，
（一）於九十年三月間某日，在基隆市○○路三十六巷二十六之二號前，持可作為凶
      器使用之一字起子一支敲毀車牌號碼Ｍ八─０二五號（移送書誤書為Ｍ八─０
      二號）營業用小客車左後車窗，竊取林岩源所有之現金一千五百元（毀損部分
      未據告訴）。
（二）於九十年三月間某日，在基隆市○○路三十六巷二十六之一號前，以同前方式
      敲毀車牌號碼ＢＷ─八０七號營業用小客車之車窗，竊取林鴻碁所有之現金五
      百元（毀損部分未據告訴）。
（三）於九十年四月間某日，在基隆市○○街三七九巷十六號前，以破壞車門鎖之方
      式撬開施永恆所有車牌號碼Ｍ四─七五六號營業用小客車，竊取施永恆所有香
      煙等物約值一百元（毀損部分未據告訴）。
（四）於九十年四月間某日，在基隆市○○街二四六巷八十五號前，持可作為凶器使
      用之一字起子一支敲毀杜乾材（移送書誤書為杜乾財）所有車牌號碼Ｍ四─０
      ０八九號自用小客車之車窗行竊，惟因車內未放置財物而未遂（毀損部分未據
      告訴）。
（五）於九十年四月十四日凌晨四時許，在基隆市○○街四三七號對面，以同前方式
      敲毀戴淑梅所有車牌號碼六Ｇ─五九二八號自用小客車之車窗行竊，惟因防盜
      器聲響而未遂（毀損部分未據告訴）。
（六）於九十年五月間某日，在基隆市○○路一巷巷口，以同前方式敲毀葉文進所有
      車牌號碼ＯＸ─九四六號營業用小客車之車窗行竊，然因車內未放置財物而未
      遂（毀損部分未據告訴）。
（七）於九十年五月間某日，在基隆市○○街三七九巷口空地，以同前方式敲毀林志
      豪所有車牌號碼ＤＬ─一五六七號（移送書誤書為ＤＬ─一七五六號）自用小
      客車右前座車窗，竊取林志豪所有之照相機一部（毀損部分未據告訴）。
（八）於九十年十一月二日凌晨三時三十分許，在桃園縣龜山鄉○○○路附近，以同
      前方式敲毀蔡春來所有自用小客車車窗，竊取蔡春來所有之國民
      機車駕駛執照、健保卡、台新銀行信用卡、新竹企銀提款卡、郵局提款卡各一
      張及富邦銀行信用卡二張（毀損部分未據告訴）。
（九）於九十年十一月六日，在台北縣淡水鎮○○路○段二十五巷九號地下室停車場
      ，以同前方式敲毀車牌號碼ＬＩ─六二一二號自用小客車駕駛座旁車窗，竊取
      李詠梅所有行動電話一具（毀損部分未據告訴）。
（十）於九十年十二月底某日，在基隆市○○街三十號前，以同前方式敲毀林丕雲所
      有車牌號碼二Ｍ─五四０號營業用小客車左後車窗，竊取林丕雲所有現金銅板
      約一千元（毀損部分未據告訴）。
（十一）於九十一年一月十一日，在南投縣草屯鎮○○路三五五號十樓之八，竊取劉
        芷涵、黃彰文（移送書誤書為黃張文）夫妻所有之金融卡共九張、信用卡一
        張、現金一萬元及行動電話等物。
（十二）於九十一年一月十六日十六時三十分許，在南投縣草屯鎮○○路佑民醫院停
        車場內，持可作為凶器使用之一字起子敲毀車牌號碼ＱＭ─四二五七號自用
        小客車駕駛座旁車窗，竊取陳啟峰所有之郵局存款簿、臺灣銀行存款簿各一
        本、金融卡一張及現款約一百元（毀損部分未據告訴）。並另於九十一年二
        月前之某日，竊取吳苑菁所有之郵局存款簿、金融卡、學生證、陳祖佑所有
        之健保卡及卓志強所有之學生證一張。
（十三）於九十一年二月間某日，在基隆市○○路三十六巷二十七之一號前停車棚內
        ，以同前方式敲毀陳國興所有車牌號碼六Ａ─０四七八號（移送書誤書為Ｇ
        Ａ─０四七八號）自用小客車左後方車窗，竊取陳國興所有之現金約二百元
       （毀損部分未據告訴）。
（十四）於九十一年三月四日凌晨，在台北市○○區○○路八十八號停車場內，以同
        前方式敲毀劉峰志所有車牌號碼Ｆ九─三六四三號自用小客車車窗，然因劉
        峰志車上未放置財物而竊盜未遂，另又以同前方式敲毀車牌號碼ＤＰ─七一
        八０號自用小客車左後車窗，竊取鍾振業所有現金四千元及測速器一部，並
        經鍾振業提出告訴。
（十五）於九十一年三月六日下午四時三十分許，在臺北市○○區○○路二段二０一
        號「榮民總醫院立體停車場」（以下簡稱榮總停車場）對面騎樓不詳姓名年
        十一年三月六日下午五時許，進入榮總停車場七樓，持前開竊取所得客觀上
        足對人之生命、身體、安全構成威脅具有危險性之螺絲起子，敲毀甲○○停
        放於該層之車號九Ｃ─六七三八號自用小客車左後車窗玻璃，竊取甲○○所
        有現金二百七十一元（十元硬幣二十五個、五元硬幣四個、一元硬幣一個）
        、回數票二十一張。得手後，復於同日下午五時二十分許，以前開螺絲起子
        敲毀丁○○停放於該停車場四樓之車號ＥＹ─九一００號自用小客車右後車
        窗玻璃，竊取丁○○所有手提電腦一台、照相機一部（毀損汽車車窗玻璃部
        分均未據告訴），得手後，正欲離去之際，為適前來取車之丁○○撞見，丁○○乃由後追捕戊○○至停車場一樓，並於停車場門口與駐衛警合力將被告
        逮獲送警。戊○○於員警、檢察官訊問時，因另案通緝中，為免查緝，竟持
        拾得之丙○○
        訴於原審審理中），因警方懷疑其另有涉案，乃將其本件到案後於警局所捺
        指印之指紋卡送請內政部警政署刑事警察局進行指紋比對後，始查得其真實
        身分而知上情。
二、案經臺北市政府警察局北投分局報請臺灣士林地方法院檢察署檢察官偵查聲請簡
    易判決處刑，原審法院改依通常程序審理，及台灣基隆地方法院檢察署檢察官移
    請併辦。
      理  由
一、按審判之被告，係以檢察官指為刑罰權對象之人，起訴書所記載之被告姓名，一
    般固與審判中審理對象之被告姓名一致，惟如以偽名起訴，既係檢察官所指為被
    告之人，縱在審判中始發現其真名者，法院亦得對真實姓名之被告加以審判，並
    非未經起訴（最高法院七十年度台上字第一０一號判決意旨參照）。本件事實一
    、（十五）竊盜者為被告戊○○，乃被告戊○○於警訊、偵查時均冒用丙○○之
    名應訊等情，並於警訊筆錄偽冒丙○○簽名並按指印、於檢察官偵訊筆錄偽冒丙○○之簽名，業據其供明在卷（見原審卷第五十一頁），其於警訊筆錄所按之指
    印，經送內政部警政署刑事警察局以電腦比對法、指紋特徵比對法鑑驗結果，與
    該局檔存之被告戊○○指紋卡指紋相符，亦有內政部警政署刑事警察局九十一年
    十一月二十八日刑紋字第０九一０三一八一０五號鑑驗書附本院卷可稽（見原審
    卷第三十四頁），足認本件警方所逮捕之人確係被告戊○○無訛。而被告戊○○
    於逮捕後隨即移送臺灣士林地方法院檢察署檢察官偵訊，復有臺北市政府警察局
    北投分局解送人犯報告書、臺灣士林地方法院檢察署點名單可佐（見九十一年度
    偵字第二六五五號偵查卷第四頁、第十九頁），則檢察官偵查聲請簡易判決之對
    象及原審審判之對象均為被告戊○○而非丙○○，本院自得對被告戊○○加以審
    判，並於判決時將當事人欄被告丙○○之姓名更正為被告戊○○，合先敘明。
二、訊據被告戊○○對於前揭犯罪事實坦承不諱，並有下列各該佐證證明被告自白之
    真實性，足認其確有如事實欄一所示各項犯行：
（一）就右揭事實一、（一）部分，有被害人林岩源警訊筆錄（見九十一年度偵字第
      四五六九號卷第十八頁、第十九頁）。
（二）就右揭事實一、（二）部分，有被害人林鴻碁警訊筆錄（見九十一年度偵字第
      四五六九號卷第二十頁、第二十一頁）。
（三）就右揭事實一、（三）部分，有被害人施永恆警訊筆錄（見九十一年度偵字第
      四五六九號卷第二十二頁、第二十三頁）。
（四）就右揭事實一、（四）部分，有被害人杜乾材警訊筆錄（見九十一年度偵字第
      四五六九號卷第二十四頁、第二十五頁）。
（五）就右揭事實一、（五）部分，有被害人戴淑梅警訊筆錄（見九十一年度偵字第
      四五六九號卷第二十六頁、第二十七頁）。
（六）就右揭事實一、（六）部分，有被害人葉文進警訊筆錄（見九十一年度偵字第
      四五六九號卷第二十八頁、第二十九頁）。
（七）就右揭事實一、（七）部分，有被害人林志豪警訊筆錄（見九十一年度偵字第
      四五六九號卷第三十頁、第三十一頁）。
（八）右揭事實一、（八）部分，有被害人蔡春來警訊筆錄（附於基隆市警察局第二
      分局刑案偵查卷宗內）、偵訊筆錄（見九十一年度偵字第五三七號卷第四十頁
      、第四十一頁）。
（九）就右揭事實一、（九）部分，有被害人李詠梅警訊筆錄（見九十一年度偵字第
      五三七號卷第六十五頁至第六十七頁）、偵訊筆錄（見同上五三七號卷第一六
      二頁、九十一年度偵緝字第八四號卷第五十六頁），及李詠梅出具之贓物認領
      保管收據（見同上五三七號卷第七十一頁）。
（十）就右揭事實一、（十）部分，有被害人林丕雲警訊筆錄（見九十一年度偵字第
      四五六九號卷第三十二頁、第三十三頁）。
（十一）就右揭事實一、（十一）部分，有被害人劉芷涵警訊筆錄（見九十一年度偵
        字第五三七號卷第五十三頁至第五十六頁）、偵訊筆錄（見同上五三七號卷
        第一六二頁、九十一年度偵緝字第八四號卷第五十六頁），及劉芷涵出具之
        贓物認領保管收據（見同上五三七號卷第六十八頁、第六十九頁）。
（十二）就右揭事實一、（十二）部分，有被害人陳啟峰警訊筆錄（見九十一年偵字
        第五三七號卷第五十七頁、第五十八頁）、偵訊筆錄（見同上五三七號卷第
        一六二頁、第一六三頁、九十一年度偵緝字第八四號卷第五十六頁、第五十
        七頁），及陳啟峰出具之贓物認領保管收據（見同上五三七號卷第七十頁）
        。而前開事實一、（八）、（九）、（十一）、（十二）被害人蔡春來、李
        詠梅、黃彰文及李詠梅夫妻、陳啟峰、吳苑菁、陳祖佑、卓志強等人遭竊之
        物品，係於九十一年二月二日經基隆市警察局第二分局持搜索票至基隆市○○路一八０巷四十號洪銍清、乙○○住處搜索後查扣，並經乙○○、洪銍清
        指證係被告戊○○所竊取之物。
（十三）就右揭事實一、（十三）部分，有被害人陳國興警訊筆錄（見九十一年度偵
        字第四五六九號卷第三十四頁、第三十五頁）。
（十四）就右揭事實一、（十四）部分，有被害人鍾振業、劉峰志警訊筆錄（見九十
        一年度偵字第八０九五號卷第三頁至第五頁、第十八頁至第二十頁），並經
        台北市政府警察局士林分局鑑識小組於ＤＰ─七一八０號自用小客車上採獲
        指紋數枚，經送內政部警政署刑事警察局比對結果，與該局檔存被告戊○○
        指紋卡之左環指、右環指指紋相符，有該局九十一年三月二十五日刑紋字第
        ０九一００五二五三二號鑑驗書附卷可參（見同上八０九五號卷第十頁），
        而Ｆ九─三六四三號自用小客車上所採獲之指紋，經送內政部警政署刑事警
        察局比對結果，與該局檔存被告戊○○之左食指指紋相符，亦有該局九十一
        年四月四日刑紋字第０九一００七０六二一號鑑驗書附卷可稽（見同上八０
        九五號卷第二十二頁）。
（十五）就事實一、（十五）部分，核與被害人甲○○於警訊中（見九十一年度偵字
        第二六五五號偵查卷第九至十頁）、被害人丁○○於警訊中、原審調查中（
        見同上第二六五五號偵查卷第十一頁至第十二頁、原審卷第二十三頁、第二
        十四頁）供述情節相符，且有失竊報告（見同上第二六五五號偵查卷第十三
        頁至第十四頁）、贓物認領保管收據（見同上第二六五五號偵查卷第十五頁
        、第十六頁）在卷可稽、螺絲起子一把扣案可佐，被告自白與事實相符，堪
        可採信。
      (一)按刑法第三百二十一條第一項第三款之攜帶兇器竊盜罪，係以行為人攜帶兇
        器竊盜為其加重條件，此所謂兇器，其種類並無限制，凡客觀上足對人之生
        命、身體、安全構成威脅，具有危險性之兇器均屬之，且祇須行竊時攜帶此
        種具有危險性之兇器為已足，並不以攜帶之初有行兇之意圖為必要。螺絲起
        子為足以殺傷人生命、身體之器械，顯為具有危險性之兇器，最高法院七十
        九年台上字第五二五三號判例可資參照。被告攜帶螺絲起子破壞車輛進入車
        內行竊，雖僅係將螺絲起子作為行竊之工具，自始並無用以行兇之意圖，自
        仍該當攜帶兇器竊盜罪。又按刑法第三百二十九條準強盜罪之成立，必須以
        行為人為脫免逮捕、防護贓物，有當場施強暴、脅迫之行為始足當之，而所
        謂強暴、脅迫手段，必須限於行為人有意直接或間接對「人」之身體施以暴
        力，亦即需有施暴行於人之主觀意思及客觀積極行為始足當之，最高法院三
        十年上字第三○二三號判例、八十二年度台上字第三八四二號判決、八十五
        年度台上字第一八五九號判決意旨可供參酌，易言之，所謂強暴、脅迫仍須
        以一定形式之暴力行為為必要，倘僅係消極掙脫行為，並無積極攻擊行為，
        尚不得率以準強盜罪論處。
      (二)經查：證人即被害人丁○○雖於警訊、偵查中證稱：被告與之有發生扭打情
        事，然於原審訊問時經交互詰問結證稱：「（問：追捕過程？）被告逃跑時
        ，他身上東西就掉下來，被告繞過柱子，往前跑，想避開我，我就從車子的
        通道，抄近路過去堵被告。因為被告很壯，我想我打不過被告，所以就用我
        的身體去撞被告，所以被告就重心不穩，向前跌倒，當時我也跌倒，就壓在
        被告身上，後來我發現被告身上有零錢、回數票從他身上掉出來，這些東西
        都不是我的（我事後才知道），當場我是想把東西拿回來，但我發現被告有
        螺絲起子從他的身上露出來，我想那大概就是打破我車窗的工具。」、「（
        問：後來呢？）在我們兩個都倒地後，因為我發現他有螺絲起子，我就趕快
        把被告的手臂壓制住，我是撐住被告的，以免被告伸手去拿螺絲起子來傷害
        我（這是我的想法，但或許被告沒有這樣的意圖）」、「（問：撐住被告手
        臂後，被告如何回應？）被告就側過頭來，作勢掙扎要甩開我，我有用力，
        但後來我還是被被告甩開了，一開始，被告就可能要掙脫，以致最後掙開扭
        動手臂，我確定被告是要甩開我的手，才揮到我的，是一隻手臂揮到我的眼
        鏡，我因為這一揮的關係，才下定決心去追被告，之前我只是想拿回我被偷
        的東西而已」、「（問：後來被告就掙脫，之後？）被告之後就掙脫跑開了
        ，所以我就一路由六樓追到一樓，被告是從停車場的迴轉道樓梯一路跑下去
        ，所以我就沿著樓梯追下去。到了一樓以後，因為可能我媽媽在喊叫，所以
        駐衛警就出來，被告當時在跑樓梯的時候已經快跑不動了，所以我就由被告
        身後踢他一腳，被告就在一樓摔倒，我就上去用腳踩住被告身體」、「（問
        ：被告在跑的過程中，除了上述情形外，有無再對你做出其他的行為？）沒
        有。因為我感覺被告已經愈來愈累了」、「（問：當時被被告打到眼睛有何
        傷害否？）並沒有造成什麼傷害，眼鏡也沒有損壞」、「（問：照相機是否
        從被告身上掉出來的？被告是否有用東西砸你？）是的，但被告沒有用東西
        砸我，只有用手揮動甩開我，我認為應該是當時我因為把被告壓住，被告想
        要掙脫我逃跑，所以才揮手甩開我，應該不是刻意要攻擊我」等語（見原審
        卷第二十四頁至第二十七頁），核與被告於原審調查時所述：「因為被害人
        在四樓時，有先抓住我，被害人把我的左手抓住，就用手壓在我的背後，快
        要把我壓倒的時候，我就用力想把被害人的手甩開可能是不小心我的手就不
        小心揮到被害人的眼鏡，眼鏡就掉了。我就趁被害人眼鏡掉了，去撿眼鏡的
        時候跑下樓梯」（見原審卷第五十七頁）之情節相符，且參以被告身材較被
        害人為壯碩，倘有意為積極之暴行揮打被害人眼部，被害人應不可能毫髮無
        傷，而實際上被害人丁○○並未受任何傷害，甚者連眼鏡有沒有損壞，已如
        其證述如前，益可見，被告所稱僅係掙脫時不小心撞及被害人眼部，尚堪採
        信。是足見被告雖有掙扎之動作，其目的僅在脫逃，而為一時情急之反應，
        應屬消極之掙脫逃逸行為，並非積極對人之身體施加暴行之攻擊行為，核與
        強暴、脅迫之要件，尚屬有間，參諸前揭說明意旨，尚難以準強盜罪相繩（
        公訴人亦於論告時認被告此部份行為尚未達強暴之程度而不構成準強盜罪）
        。
（十六）綜上，本件事證明確，被告前開各次犯行洵堪認定。
三、核被告戊○○事實一所為，（一）至（三）、（七）至（十）、（十二）被害人
    陳啟峰部分、（十三）部分，係犯刑法第三百二十一條第一項第三款之攜帶凶器
    加重竊盜罪；（四）至（六）部分，係犯刑法第三百二十一條第二項之加重竊盜
    未遂罪；（十一）、（十二）被害人吳苑菁、陳祖佑、卓志強部份係犯刑法第三
    百二十條第一項普通竊盜罪；（十四）部分，對被害人劉峰志所為係犯刑法第三
    百二十一條第二項攜帶凶器加重竊盜未遂罪；對被害人鍾振業所為係犯刑法第三
    百二十一條第一項第三款攜帶凶器加重竊盜罪、第三百五十四條毀損罪（業經被
    害人鍾振業於警訊時告訴在卷，見九十一年度偵字第八０九五號卷第五頁），此
    部分被告所為攜帶凶器加重竊盜罪與毀損罪間，有方法結果關係，應從一重之攜
    帶凶器加重竊盜罪處斷。（十五）部分，係犯刑法第三百二十條第一項之普通竊
    盜罪、第三百二十一條第一項第三款之攜帶凶器加重竊盜罪。被告多次竊盜及加
    重竊盜犯行，時間緊接，所犯基本構成要件相同，應係基於概括犯意而為，為連
    續犯，應依刑法第五十六條之規定，以事實一編號（十五）行竊被害人丁○○財
    物部分得財最多，情節最嚴重，論以攜帶兇器加重竊盜一罪，並加重其刑。被告
    前有事實欄一所列前案經判處有期徒刑及執行完畢，此有臺灣高等法院檢察署刑
    案紀錄簡覆表在卷可按，其於五年以內再犯本件最重本刑為有期徒刑以上之罪，
    為累犯，應依刑法第四十七條之規定遞加重其刑。被告於事實一、（十五）部分
    竊取螺絲起子一把涉犯普通竊盜罪部分，雖未據檢察官起訴，然與前揭起訴論罪
    部分有連續犯之裁判上一罪關係，應為起訴效力所及，基於審判不可分原則，本
    院自得加以審究。又移送併辦部份，即事實一、（一）至（十四）部分，因與前
    已聲請簡易判決處刑部分，有連續犯之裁判上一罪關係，為聲請效力所及，本院
    自應併予審判，並此敘明。
四、原審據以論科固非無見，惟查前開檢察官移送併辦部份原審未及審理，尚有未洽
    。檢察官執此指摘原判決不當，為有理由，應由本院將原判決撤銷改判。爰審酌
    被告前已有竊盜前科，且年輕力強，不思從事正當工作謀生，以致無經濟來源，
    進而攜帶兇器行竊，其犯罪之手段對於公眾潛在危險性，犯罪對於被害人所生之
    損害程度，惟犯罪後尚能坦承犯行，表示後悔等一切情狀，量處如主文第二項所
    示之刑，以示警懲。而事實一（一）至（十）、（十二）至（十四）部分所用以
    敲毀車窗行竊之一字起子，為被告所有供犯罪所用之物，然並未扣案，且無證據
    證明各該一字起子尚存在；另事實一、（十五）部分扣案螺絲起子一把雖係被告
    行竊犯罪所用之物，然係其竊取而來，非其所有，業據其供明在卷，爰不宣告沒
    收，併此敘明。
五、至併辦意旨書編號第十五號即關於於九十一年一月三十一日二十三時許，在台北
    縣汐止市鄉○路路旁撬開被害人簡智偉（移送書誤書為簡志偉所有Ｌ三─一三七
    六號自用小客車車窗竊取車內財物部分：訊據被告戊○○堅決否認有該部分犯行
    ，並辯稱此部分確實非伊所為，且未參與。經查：此部份犯行係因乙○○行使變
    造之簡智偉
    建長就此部分指證與其自身有利害關係，尚不能遽予採信，此外並無其他積極證
    據可資證明被告戊○○涉有此部份犯行，自不能證明被告有此部分犯罪，是此部
    份犯行與本案尚無裁判上一罪關係，本院即不得加以審理，此部分應退還檢察官
    另行依法處理。
據上論斷，應依刑事訴訟法第三百六十九條第一項前段、第三百六十四條、第二百九
十九條第一項前段，刑法第五十六條、第三百二十一條第一項第三款、第三百五十四
條、第五十五條、第四十七條，判決如主文。
本案經檢察官朱兆民到庭執行職務。
中      華      民      國    九十二    年      六      月     十七     日
                              台灣高等法院刑事第八庭
                                  審判長法  官  陳  祐  治
                                        法  官  楊  炳  禎
                                        法  官  王  炳  梁
右正本證明與原本無異。
不得上訴。
                                        書記官  潘  大  鵬
中      華      民      國    九十二    年      六      月    十九      日
附錄本判決論罪科刑法條全文：
刑法第三百二十一條
犯竊盜罪而有左列情形之一者，處六月以上、五年以下有期徒刑：
一  於夜間侵入住宅或有人居住之建築物、船艦或隱匿其內而犯之者。
二  毀越門扇、牆垣或其他安全設備而犯之者。
三  攜帶兇器而犯之者。
四  結夥三人以上而犯之者。
五  乘火災、水災或其他災害之際而犯之者。
六  在車站或埠頭而犯之者。
前項之未遂犯罰之。


司法院資訊處製作；財團法人民間司法改革基金會備份。
